【裁判字號】    89,簡上,69
【裁判日期】    890727
【裁判案由】    妨害公務
【裁判全文】
臺灣高雄地方法院刑事判決                          八十九年度簡上字第六九號
    上  訴  人  乙○○
右列上訴人因妨害公務案件，不服本院八十八年度岡簡字第三五二號中華民國八十九
年一月十四日第一審簡易判決（聲請簡易判決處刑案號：臺灣高雄地方法院檢察署八
十八年度偵字第五○六一號），提起上訴，本院判決如左：
    主  文
上訴駁回。
    理  由
一、本案經本院審理結果，認第一審判決認事用法及量刑均無不當，應予維持，並引
    用第一審判決書記載之事實、證據及理由。
二、上訴人即被告上訴意旨略以：上訴人因當日雖使用「手提擴音機」，惟只是利用
    向大眾表示「肅靜」，以利談判，當時因群眾人數眾多，動彈不得，即有民眾借
    用該「手提擴音機」恕罵余政憲縣長，是上訴人並未對余縣長施以妨害公務之行
    為云云。
三、訊據上訴人即被告乙○○坦認有利用手提擴音機表示意見，惟矢口否認犯有何妨
    害公務之犯行，辯稱：伊只說余縣長的母親在選舉時有哭著說余家下次不選縣長
    了，其餘都沒說云云。惟查上訴人即被告於民國八十七年十一月二十六日十五時
    許，在高雄縣鳳山市○○路○段一三二號高雄縣政府之大禮堂內，於縣長余政憲
    接見請願時，因不滿縣長的施政措施，竟對依法執行公務中之縣長余政憲以閩南
    語稱：「你做什麼『曉』縣長」「選舉的時候就哭爸哭母、如果沒有你老母出來
    哭，你還要選什麼『曉』縣長」、「你做爛鳥縣長」等語而當場加以侮辱，業據
    證人即高雄縣政府任職之職員甲○○於審理中證述：當時余縣長接受縣民陳情，
    因為要拓寬台一線馬路，被告不滿，在禮堂用揚聲器罵縣長髒話等語明確。核與
    本院當庭播放當天在禮堂內錄影存證之錄影帶，被告確手持揚聲器情緒激動，對
    著縣長恕罵等情相符，有錄影帶扣案及勘驗筆錄在卷可查，是被告確有利用擴音
    機對執行職務之公務員怒罵以妨害公務之行為，所辯無非空言卸責之詞，不足採
    信。爰審酌被告於眾目睽睽之下，公然對執行職務之公務員施以侮辱，對公務員
    之尊嚴與國家政策之推動戕害甚鉅，犯後復否認犯行，顯無悔意等一切情狀，因
    認原審依刑事訴訟法第四百四十九條第一項前段、刑法第一百四十條第一項前段
    、第四十一條、罰金罰鍰提高標準條例第一條前段、第二條等規定，量處被告拘
    役五十日，並諭知易科罰金之折算標準，認事用法，均無不當，量刑亦稱妥適，
    被告上訴指摘原判決不當，並無可取，為無理由，應予駁回。
四、上訴人即被告經合法傳喚，無正當理由不到庭，爰不待其陳述逕行判決。
據上論斷，應依刑事訴訟法第四百五十五條之一第一項、第三百六十八條，判決如主
文。
中      華      民      國    八十九    年      七      月    二十七    日
                              臺灣高雄地方法院刑事第三庭
                              審判長法  官    宋明中
                                    法  官    涂裕洪
                                    法  官    古振暉
右正本證明與原本無異。
不得上訴。
                                    書記官    馮欽鳳
中    華    民    國      八十九      年      七      月     三十一     日


司法院資訊處製作；財團法人民間司法改革基金會備份。
